【裁判字號】    92,訴,1216
【裁判日期】    920626
【裁判案由】    有關人事行政事務
【裁判全文】
臺北高等行政法院裁定                            九十二年度訴字第一二一六號
    原      告  甲○○
    被      告  公務人員保障暨培訓委員會
    代  表  人  周弘憲（主任委員）
右當事人間因有關人事行政事務事件，原告不服考試院中華民國九十二年二月二十日
（九二）考台訴決字第○二五號訴願決定，提起行政訴訟，本院裁定如左：
    主  文
原告之訴駁回。
訴訟費用由原告負擔。
    理  由
一、按「人民因中央或地方機關之違法行政處分，認為損害其權利或法律上之利益，
    經依訴願法提起訴願而不服其決定，或提起訴願逾三個月不為決定，或延長訴願
    決定期間逾二個月不為決定者，得向高等行政法院提起撤銷訴訟。」行政訴訟法
    第四條第一項定有明文。而此所謂行政處分，依訴願法第三條第一項規定，係指
    中央或地方機關就公法上具體事件所為之決定或其他公權力措施而對外直接發生
    法律效果之單方行政行為而言。次按「提起訴願，以有行政處分之存在為前提要
    件。所謂行政處分，乃行政主體就具體事件所為之發生法律上效果之單方的行政
    行為。至行政官署所為單純的事實之敘述或理由之說明，既不因該項敘述或說明
    而生法律效果，自非行政處分，人民對之，即不得提起訴願。」行政法院（現改
    制為最高行政法院）四十四年判字第十八號亦著有判例。
二、本件原告因懲處及工作指派事件，前經被告九十年七月十七日九○公申決字第○
    一二三號及同年十二月十一日九○公申決字第○二六四號再申訴決定駁回。原告
    不服上開二再申訴決定，於九十一年十月四日（被告收文日期）提起再申訴，經
    被告以九十一年十一月十一日公地保字第九一○六五五○號函復略以，原告係就
    同一申訴事由提出再申訴，依公務人員保障法第二十九條第三款規定，核應不予
    處理，爾後如以同一事由再行來函，亦將不予函復等語。原告仍不服，向考試院
    提起訴願，經遭決定訴願不受理，遂向本院提起行政訴訟。
三、經查上開被告九十一年十一月十一日公地保字第九一○六五五○號函之內容，係
    針對原告就同一申訴事由提出再申訴，依公務人員保障法第二十九條第三款規定
    ，不予處理所為之函覆，僅係事實之敘述與觀念之通知，自非行政處分。是本件
    原告提起訴願及行政訴訟，揆諸首揭規定及判例意旨，自非法之所許。考試院以
    該函之性質非屬行政處分而決定訴願不受理，並無違誤，應予以維持。原告復對
    之提起行政訴訟，顯非合法，應予駁回。另原告因調任事件，不服內政部警政署
    九十一年九月二十三日警署人字第○九一○一五九六五○號函復，提出再申訴，
    經被告以九十一年十一月十二日九一公申決字第○二九九號再申訴決定駁回，上
    開內政部警政署之處理，未改變原告之公務員身分、職等，核係公務人員保障法
    第二十三條規定之服務機關管理措施，且依公務人員保障法對於再申訴不服者，
    並無如同法第二十一條第一項所定，對於再復審決定（現修正為復審決定）不服
    得提起行政訴訟之規定。從而，原告提起本件撤銷之訴，自屬起訴不備其他要件
    ，應予駁回。又本件訴訟既不合法，其實體上之主張及陳述，自無庸審酌，併此
    敘明。
四、依行政訴訟法第一百零七條第一項第十款、第一百零四條，民事訴訟法第九十五
    條、第七十八條，裁定如主文。
中    華    民    國    九十二      年      六        月      二十六    日
                                 臺 北 高 等 行 政 法 院  第 六 庭
                                             審 判 長 法  官  林樹埔
                                                      法  官  闕銘富
                                                      法  官  曹瑞卿
右為正本係照原本作成。
如不服本裁定，應於送達後十日內向本院提出抗告狀（須按他造人數附繕本）。
中    華    民    國    九十二      年      六        月      二十六    日
                                                      書記官  方偉皓


司法院資訊處製作；財團法人民間司法改革基金會備份。
